臺灣高等法院臺中分院刑事判決　　　　　　　　　　九十四年度上訴字第六七九號
　　上　訴　人
　　即　被　告　甲○○
右上訴人因毒品危害防制條例案件，不服臺灣彰化地方法院九十四年度訴字第九號中
華民國九十四年二月四日第一審判決（起訴案號：臺灣彰化地方法院檢察署九十三年
度毒偵字第四五八二號，移
訴，本院判決如左：
    主      文
原判決撤銷。
甲○○連續施用第一級毒品，累犯，處有期徒刑壹年。塑膠袋壹個、注射針筒壹支均
沒收。
    事      實
一、甲○○曾於八十七、八十八年間因違反毒品危害防制條例案件，於觀察勒戒後，
    由台灣彰化地方法院檢察署檢察官聲請強制戒治，並提起公訴，經台灣彰化地方
    法院以八十八年度毒聲字第八五三號裁定裁定強制戒治，另以八十八年度斗簡字
    第一一七號刑事判決判處有期徒刑六月確定。強制戒治部分，於八十九年三月九
    日期滿；有期徒刑部分，於八十九年二月三日執行完畢；又於八十九年間，因毒
    品危害防制條例案件，經台灣彰化地方法院檢察署檢察官聲請強制戒治並提起公
    訴，台灣彰化地方法院以八十九年度易字第九三七號刑事判決判處有期徒刑九月
    ，於九十年二月二十七日撤回上訴確定。又因贓物案件，經台灣彰化地方法院以
    八十九年度易字第一三七一號刑事判決，判處有期徒刑六月，於九十年二月十五
    日，經本院以八十九年度上易字第二七五一號刑事判決確定。又因毒品危害防制
    條例案件，經台灣彰化地方法院八十九年度訴字第九一五號刑事判決判處有期徒
    刑一年確定。上開三罪，經合併定應執行刑有期徒刑二年二月，於九十二年九月
    十二日執行完畢。甲○○不知悔改，基於施用第一級毒品之概括犯意，自九十三
    年四月二十日起至九十三年十一月二十五日止，連續在彰化縣社頭鄉○○路旁之
    產業道路等處，以將第一級毒品海洛因摻水注射之方式施用，有時一、二天施用
    一次，有時三、四天施用一次。先於九十三年七月二十八日，經彰化縣警察局北
    斗分局定期調驗尿液，呈嗎啡陽性反應；又於九十三年十一月二十五日十一時十
    五分許，經警持搜索票至彰化縣社頭鄉○○村○○街一九五巷十二弄六號搜索，
    扣得甲○○所有供施用海洛因用之注射針筒一支及塑膠空袋一個。採尿送驗，結
    果呈嗎啡陽性反應。
　　理      由
一、上訴人即被告甲○○對於上開施用第一級毒品海洛因之犯行，坦承不諱；並有注
    射針筒一支及塑膠空袋一個，扣案可資佐證。被告經二次採尿送驗，結果呈嗎啡
    陽性反應，有詮昕科技股份有限公司濫用藥物尿液檢驗報告、彰化縣衛生局煙毒
    尿液檢驗成績書附卷可憑，被告右揭犯行，事證明確，可以認定。
二、被告甲○○曾於八十七、八十八年間因違反毒品危害防制條例案件，於觀察勒戒
    後，由台灣彰化地方法院檢察署檢察官聲請強制戒治，並提起公訴，並聲請強制
    戒治，經台灣彰化地方法院以八十八年度毒聲字第八五三號裁定裁定強制戒治，
    另以八十八年度斗簡字第一一七號刑事判決判處有期徒刑六月確定。強制戒治部
    分，於八十九年三月九日期滿；有期徒刑部分，於八十九年二月三日執行完畢，
    有台灣高等法院被告前案紀錄表可憑。被告於強制戒治後五年內，再犯本件之罪
    ，應依法論處罰刑。
三、被告所為，核犯毒品危害防制條例第十條第一項施用第一級毒品罪。被告先後數
    施用海洛因之犯行，時間緊接，所犯罪名相同，顯係出於概括之犯意為之，為連
    續犯，爰依刑法第五十六條之規定以一罪論，並加重其刑。被告甲○○曾於八十
    七、八十八年間因違反毒品危害防制條例案件，於觀察勒戒後，由台灣彰化地方
    法院檢察署檢察官聲請強制戒治，並提起公訴，經台灣彰化地方法院以八十八年
    度毒聲字第八五三號裁定強制戒治，另以八十八年度斗簡字第一一七號刑事判決
    判處有期徒刑六月確定。強制戒治部分，於八十九年三月九日期滿；有期徒刑部
    分，於八十九年二月三日執行完畢；又於八十九年間，因毒品危害防制條例案件
    ，經台灣彰化地方法院聲請強制戒治並提起公訴，台灣彰化地方法院以八十九年
    度易字第九三七號刑事判決判處有期徒刑九月，於九十年二月二十七日撤回上訴
    確定。又因贓物案件，經台灣彰化地方法院以八十九年度易字第一三七一號刑事
    判決，判處有期徒刑六月，並於九十年二月十五日，經本院以八十九年度上易字
    第二七五一號刑事判決確定。又因毒品危害防制條例案件，經台灣彰化地方法院
    判處有期徒刑一年確定。上開三罪，經合併定應執行刑有期徒刑二年二月，於九
    十二年九月十二日執行完畢，此有台灣高等法院被告前案紀錄表可憑，五年以內
    再犯本件之罪，應依累犯規定遞加重其刑。
四、原審判決書事實部分之記載，如被告姓名、犯罪時間、地點、查獲日期、查扣物
    品，均與卷證資料不符。且檢察官未起訴被告有施用甲基安非他命之犯行，原審
    法院卻判決被告有施用甲基安非他命，原審判決有上述明顯瑕疵。被告上訴指摘
    原審判決量刑過重，非無理由，應由本院將原審判決撤銷改判。爰審酌被告犯罪
    之動機、目的、手段，犯罪時所受之刺激及其品性、生活狀況、智識程度、犯罪
    所生之損害，及犯罪後態度等一情狀，量處有期徒刑一年。扣案之塑膠袋一個、
    注射針筒一支，為被告所有供施用海洛因犯罪，應依刑法第三十八條第一項第二
    款規定諭知沒收。
五、應依刑事訴訟法第三百六十九條第一項前段、第二百九十九條第一項前段，毒品
    危害防制條例第十條第一項，刑法第十一條前段、第五十六條、第四十七條，判
    決如主文。
本案經檢察官乙○○到庭執行職務。
中      華      民      國　    九十四     年     四      月    十九　　日
                                臺灣高等法院臺中分院刑事第九庭
                                      審判長法　官　陳　筱　珮
                                      　　　法  官康  應  龍
                                      　　　法  官  趙  春  碧
右正本證明與原本無異。
如不服本判決應於收受送達後十日內向本院提出上訴書狀，其未敘述上訴之理由者並
得於提起上訴後十日內向本院補提理由書（均須按他造當事人之人數附繕本）。
　　　　　　　　　　　　　　　　　　　　　　書記官  胡  美  娟
中      華      民      國　    九十四     年     四      月   二十一 　日
                                                                        Ｒ
